【裁判字號】    99,易,2132
【裁判日期】    990730
【裁判案由】    竊盜
【裁判全文】
臺灣臺中地方法院刑事判決              99年度易字第2132號
公  訴  人  臺灣臺中地方法院檢察署檢察官
被      告  乙○○
上列被告因竊盜案件，經檢察官提起公訴（99年度偵字第11279
號），本院判決如下：
    主    文
乙○○犯竊盜罪，累犯，處有期徒刑月，如易科罰金，以新臺
幣壹仟元折算壹日。
    犯罪事實
一、乙○○前因竊盜案件，經本院以96年度易字第2963號判決判
    處有期徒刑9月，減刑為有期徒刑4月15日確定；再因竊盜、
    傷害案件，分別經本院沙鹿簡易庭以96 年度沙簡字第264號
    判決判處拘役10日、以96 年度沙簡字第782號判決判處拘役
    25 日，嗣經減刑並合併定應執行刑為拘役28 日確定；復因
    竊盜案件，經本院以96年度易字第3076號判決判處有期徒刑
    4 月，另因侵占案件，經本院沙鹿簡易庭以96年度沙簡字第
    406號判決判處有期徒刑6月，嗣2罪經減刑及定應執行刑4月
    確定，並與前揭罪刑接續執行，於民國97 年6月14日縮短刑
    期執行完畢。詎仍不思悛悔，復意圖為自己不法之所有，於
    99年2月7日上午11時20分許，侵入臺中縣梧棲鎮○○街15巷
    6 號甲○○之住處（侵入住居部分，未據告訴），徒手竊取
    甲○○所有之行動電話1 支、筆記型電腦1臺、手錶1支、新
    臺幣（下同）300元，共計價值4萬3300元得手。嗣於同日下
    午1時50 分許，甲○○返回上址住處發現前揭物品遭竊而報
    案，經警調閱路監視錄影畫面，始循線查獲。
二、案經臺中縣警察局清水分局報請臺灣臺中地方法院檢察署檢
    察官偵查起訴。
    理    由
一、證據能力方面：按當事人、代理人或辯護人於法院調查證據
    時，知有第159條第1項不得為證據之情形，而未於言詞辯論
    終結前聲明異議者，視為有前項之同意，刑事訴訟法第 159
    條之5第2項定有明文。此乃係基於證據資料愈豐富，愈有助
    於真實發現之理念，酌採當事人進行主義之證據處分權原則
    ，並強化言詞辯論主義，透過當事人等到庭所為之法庭活動
    ，在使訴訟程序順暢進行之要求下，承認傳聞證據於一定條
    件內，得具證據適格。此種「擬制同意」，因與同條第一項
    之明示同意有別，實務上常見當事人等係以「無異議」或「
    沒有意見」表示之，斯時倘該證據資料之性質，已經辯護人
    閱卷而知悉，或自起訴書、原審判決書之記載而了解，或偵
    、審中經檢察官、審判長、受命法官、受託法官告知，或被
    告逕為認罪答辯或有類似之作為、情況，即可認該相關人員
    於調查證據之時，知情而合於擬制同意之要件（最高法院96
    年度台上字第4174號判決要旨參照）。查本件檢察官、被告
    於本院審判期日中均未對本院下述所引用之證據表示意見，
    且迄至言詞辯論終結前亦未聲明異議，本院審酌該等證據資
    料製作時之情況，尚無違法不當及證明力明顯過低之瑕疵，
    且為證明犯罪事實存否所必要，認為以之作為證據應屬適當
    ，揆諸前開說明，自均具證據能力。
二、上開犯罪事實，業據被告乙○○於本院審理時坦白認罪（見
    本院卷第15頁背面），核與被害人甲○○、證人蔡月菊、楊
    麗美分別於警詢時或檢察官訊問中之指、證述（見警卷第4
    至7頁、偵查卷第15頁）情節相符，並有職務報告、臺中縣
    警察局清水分局指認犯罪嫌疑人紀錄表、查獲現場照片2張
    、監視器錄影畫面翻拍照片8張、監視器（裝設於「仁美老
    人長期照護中心」）錄影畫面翻拍照片3張（供本案比對用
    ）、刑案現場測繪圖1紙在卷可憑（見警卷第8、9、16、17
    、22至26頁)。是被告竊盜之犯罪事證已臻明確，其犯行洵
    堪認定，應依法論罪科刑。
三、核被告所為，係犯刑法第320條第1項之竊盜罪。被告曾因因
    竊盜案件，經本院以96年度易字第2963號判決判處有期徒刑
    9月，減刑為有期徒刑4月15日確定；再因竊盜、傷害案件，
    分別經本院沙鹿簡易庭以96 年度沙簡字第264號判決判處拘
    役10日、以96 年度沙簡字第782號判決判處拘役25日，嗣經
    減刑並合併定應執行刑為拘役28日確定；復因竊盜案件，經
    本院以96 年度易字第3076號判決判處有期徒刑4月，另因侵
    占案件，經本院沙鹿簡易庭以96 年度沙簡字第406號判決判
    處有期徒刑6 月，嗣2罪經減刑及定應執行刑4月確定，並與
    前揭罪刑接續執行，於於97 年6月14日因縮刑期滿執行完畢
    ，有臺灣高等法院被告前案紀錄表在卷可參，其於徒刑執行
    完畢，5 年以內故意再犯本件有期徒刑以上之罪，為累犯，
    應依刑法第47 條第1項之規定加重其刑。爰審酌被告有犯罪
    前科之品行（參卷附臺灣高等法院被告前案紀錄表）、國中
    畢業之智識程度、經濟小康之生活狀況（見警卷第1 頁被告
    警詢筆錄受詢問人資料），犯罪之動機、手段、所生危害及
    坦承犯行之犯後態度等一切情狀，量處如主文所示之刑，併
    諭知易科罰金之折算標準，以示懲儆。
四、據上論斷，應依刑事訴訟法第299條第1項前段，刑法第320
    條第1項、第47條第1項、第41條第1項前段，刑法施行法第
    1條之1，判決如主文。
中    華    民    國    99    年    7     月    30    日
                  刑事第六庭    法  官  林三元
以上正本證明與原本無異。
如不服本判決應於收受判決後10日內向本院提出上訴書狀，並應
敘述具體理由；其未敘述上訴理由者，應於上訴期間屆滿後20日
內向本院補提理由書（均須按他造當事人之人數附繕本）「切勿
逕送上級法院」。
                                書記官  黃雅青
中    華    民    國    99    年    7     月    30    日
附錄論罪科刑法條
刑法第320條第1項：
意圖為自己或第三人不法之所有，而竊取他人之動產者，為竊盜
罪，處5年以下有期徒刑、拘役或5百元以下罰金。

司法院資訊處製作；財團法人民間司法改革基金會備份。
